【裁判字號】    98,交聲,2049
【裁判日期】    980904
【裁判案由】    違反道路交通管理處罰條例聲明異議
【裁判全文】
臺灣桃園地方法院刑事交通事件裁定    98年度交聲字第2049號
原處分機關  交通部公路總局新竹區監理所中壢監理站
異  議  人
即受處分人  甲○○
上列異議人即受處分人因違反道路交通管理處罰條例案件，不服
交通部公路總局新竹區監理所中壢監理站中華民國98年8 月24日
壢監裁字第裁53-DB0000000號違反道路交通管理事件裁決書所為
之處分（原舉發案號：桃園縣政府警察局97年6 月4 日桃警局交
字第DB0000000 號），聲明異議，本院裁定如下：
    主  文
異議駁回。
    理  由
一、原處分意旨略以：異議人即受處分人甲○○（下稱異議人）
    於98年7 月19日凌晨1 時26分在桃園縣平鎮市○○路與日興
    街口，經員警查獲「酒後駕車經警方攔檢酒測值為：0.36mg
    /L（禁駛）」違反道路交通管理事件，以桃警局交字第DB00
    00000 號通知單當場舉發，原處分機關即交通部公路總局新
    竹區監理所中壢監理站乃依道路交通管理處罰條例第35條第
    1 項第5 款之規定，裁處異議人罰鍰新臺幣（下同）1 萬5,
    000 元，吊扣駕駛執照12個月，並應接受道路交通安全講習
    之處分。
二、本件異議意旨略以：異議人對違規事實並不爭執，但裁決所
    可不可以不要吊扣伊駕照，否則將對伊生活帶來莫大的困擾
    ，侵害其生存權及工作權，為此聲明異議等語。
三、按汽車駕駛人，駕駛汽車經測試檢定酒精濃度超過規定標準
    者，處1 萬5,000 元以上6 萬元以下罰鍰，並當場移置保管
    該汽車及吊扣其駕駛執照1 年。汽車駕駛人有第35條第1 項
    規定之情形者，應接受道路交通安全講習，道路交通管理處
    罰條例第35條第1 項第1 款及第24條第1 項第2 款分別定有
    明文。
四、查異議人對於上揭時地酒後駕車經警攔檢測試濃度達0.36mg
    /L之違規事實並不爭執，此外並有桃園縣政府警察局98年7
    月19日桃警局交字第DB0000000 號舉發違反道路交通管理事
    件通知單及異議人之呼氣酒精測試單1 紙附卷可資佐證，異
    議人上開違規行為應堪認定，故原處分機關乃依處罰條例第
    35條第1 項第1 款、第24條第1 項第2 款之規定，依法裁處
    異議人1 萬5,000 元之處分，並吊扣異議人之駕駛執照12個
    月，及應接受道路交通安全講習之處分，洵屬合法正當。異
    議人雖請求可否不要吊扣駕照云云，惟依上開道路交通管理
    處罰條例第35條第1 項第1 款之規定可知，針對酒後駕車酒
    精測試值超過標準之違規駕駛人，處分機關應處以1 萬5,00
    0 元至6 萬元之罰鍰並記違規點數3 點，及吊扣駕駛執照1
    年，是行政機關對此吊扣駕照之行政處分並無裁量權，必須
    依法裁處，是本件異議人之違規事實既明確已如前述，則本
    件原處分機關交通部公路總局新竹區監理所中壢監理站乃依
    法吊扣異議人之駕駛執照12個月（即1 年），並無逾越裁量
    或其他違法裁量之情形，係屬合法正當，從而，異議人上開
    辯詞，尚不足採。至於異議人以吊扣駕照已侵害憲法保障其
    工作權與生存權有云云置辯，惟本院審查上開吊扣駕照之法
    律規定，其係因駕駛人有酒後駕車之違規行為，為避免嚴重
    影響交通安全而限制騎駕駛車輛使用道路之權利，與憲法第
    23條之規定亦無牴觸，是異議人所辯，並不足採，附此說明
    。綜上，異議人有於上述時地，酒後駕車經測試酒精測試值
    達0.36mg/L超過標準之違規事實，既可認定。則原處分機關
    引用處罰條例第35條第1 項第1 款、第24條第1 項第2 款之
    規定，裁處異議人罰緩1 萬5,000 元，吊扣駕駛執照12個月
    ，並應接受道路交通安全講習，於法並無不當，故本件異議
    無理由，應予駁回。
五、依道路交通管理處罰條例第87條第2 項、道路交通案件處理
    辦法第19條，裁定如主文。
中    華    民    國    98    年     9    月     4    日
                  交通法庭法  官  蔡羽玄
以上正本證明與原本無異。
如不服本裁定，應於裁定送達後5 日內向本院提出抗告狀。
                          書記官  陳玉芳
中    華    民    國    98    年    9     月    8     日


司法院資訊處製作；財團法人民間司法改革基金會備份。
